臺灣宜蘭地方法院刑事判決　　　　　　　　94年度易字第72號
　　公　訴　人　臺灣宜蘭地方法院檢察署檢察官
　　被　　　告　甲○○　男　2.
上列被告因毒品危害防制條例案件，經檢察官提起公訴（93年度
偵字第3852號），本院判決如下：
    主   文
甲○○轉讓第三級毒品處有期徒刑貳月，如易科罰金以參佰元折
算壹日。
    事   實
一、甲○○於民國92年3月1日晚上10時許，在宜蘭縣宜蘭市○○
    路59之1號飛碟KTV內，轉讓第三級毒品K他命予其女友之妹
    妹乙○○施用一小口，經警查獲。
二、案經宜蘭縣警察局宜蘭分局報請台灣宜蘭地方法院檢察署檢
    察官偵查起訴。
    理   由
一、訊據被告甲○○矢口否認有轉讓毒品犯行，辯稱：當時因為
    身上沒有攜帶
    友及其妹妹受到驚嚇，所以才於警詢中陳述轉讓毒品予乙○
    ○，以便可以早回家等語。經查：
（一）前揭事實業經被告在警訊中坦承不諱，核與證人乙○○在
      警所供述之情節相符，另證人丙○○於偵審中證述：被告
　　　於警詢中所為自白乃基於自由意思，其詢問被告時口氣並
　　　不兇等語（見94年1月19日些訊問筆錄），而被告對於其
  　　警詢中之供述任意性亦未否認，足認被告於警詢中之供述
　　　乃出於任意性。
（二）次查當日對證人乙○○之採尿後，經檢驗結果有第三級毒
      品K他命陽性反應，有所製作之尿液編號對照表及慈濟大
      學外用藥物檢驗中心檢驗總表之驗尿報告書在卷可稽，證
      明乙○○確實施用第三級毒品，足證被告確有轉讓毒品予
      乙○○施用之自白為真實。
（三）被告嗣後否認犯行，所辯僅為早回家云云，證人並附和其
      詞，要係事後勾串之詞，按被告及證人乙○○被查獲當日
      ，係在警察臨檢時，係在KTV之包廂外，發現行跡可疑，
      經警進行偵訊而分別自白及坦承轉讓毒品之供詞，雖與審
      理中不符，但依情形，認較有可信之情況，依刑事訴訟法
      第159條之2規定，該證人之證言自可採為證據，從而，被
      告所辯即予難採信，本件之罪證明確犯行足以認定，應依
      法論科。
二、核被告所為係犯毒品危害防制條例第8條第3項轉讓第三級毒
    品罪，爰審酌被告犯罪之手段、目的、所受危害、情節輕微
    等一切情狀，量處如主文所示之刑，及易科罰金之折算標準
    。
三、據上論斷，應依刑事訴訟法第299條第1項、毒品危害防制條
    例第8條第3項、刑法第11條、第41條第1項前段、罰金罰鍰
    提高標準條例第2條，判決如主文。
本案經檢察官吳慧蘭到庭執行職務
中　　華　　民　　國　　94　　年　　4　　月　　29　　日
                       刑事第二庭法  官  林明山
                                 法  官  謝佩玲
                                 法  官  李毓華
以上正本證明與原本無異。
如不服本判決，應於判決送達後10日內，向本院提出上訴狀。（
需附繕本）
                                 書記官　陳蒼仁
中　　華　　民　　國　　94　　年　　4　　 月　　29　　日
